【裁判字號】    97,毒抗,69
【裁判日期】    970918
【裁判案由】    聲請觀察勒戒
【裁判全文】
臺灣高等法院高雄分院刑事裁定          97年度毒抗字第69號
    抗  告  人
    即  被  告  甲○○
上列抗告人因聲請觀察勒戒案件，不服臺灣高雄地方法院中華民
國97年6 月17日裁定（97年度審毒聲字第670 號），提起抗告，
本院裁定如下：
    主  文
原裁定撤銷。
檢察官之聲請駁回。
    理  由
一、本件抗告意旨略以：抗告人即被告甲○○未曾施用毒品，亦
    未於97年4 月22日13時許為警查獲及採集尿液，應是遭他人
    冒用及冒名應訊，為此提起抗告云云。
二、聲請意旨略以：被告甲○○於97年4 月22日13時許起回溯24
    小時內之某時，在不詳處所施用第一級毒品海洛因、第二級
    毒品甲基安非他命，嗣於97年4 月22日11時許，在高雄市○
    ○區○○街161 號之9 前，因形跡可疑，為警發現，經其同
    意採尿，送驗結果呈嗎啡、甲基安非他命、安非他命陽性反
    應，被告雖於警詢時否認施用毒品犯行，但其尿液有上開陽
    性反應，有高雄市立凱旋醫院出具之尿液檢驗報告附卷可稽
    ，爰依毒品危害防制條例第20條第1 項及觀察勒戒處分執行
    條例第3 條第1 項規定，聲請裁定將被告送勒戒處所觀察、
    勒戒等語。
三、原裁定略以：聲請意旨所載上情與事實相符，本件聲請於法
    有據，應予准許等語。
四、訊據被告甲○○堅決否認有何施用前揭毒品犯行，辯稱：我
    的身分證曾遺失，並於96年1 月間申請補發，應是證件遺失
    遭他人冒用及冒名應訊等語。
五、經查：本院將本案高雄市政府警察局鼓山分局於上開時間、
    地點，查獲之犯罪嫌疑人「甲○○」所採集之尿液，與被告
    本人於本院97年7 月23日到庭當庭所採集之尿液，送請內政
    部警政署刑事警察局比對、鑑定結果，認2 瓶尿液檢出2 名
    不同男性DNA-STR 型別，有該局97年9 月12日刑醫字第0970
    125015號鑑驗書1 份在本院卷可稽，足見為警查獲當時之犯
    罪嫌疑人並非被告甲○○本人乙情，應堪認定。至本院亦有
    按捺被告之指紋，但查獲之鼓山分局鼓山派出所警員當初並
    未採取犯罪嫌疑人之指紋，故無從比對指紋，然依上開尿液
    DNA-STR型別，已足以認定二者非同一人，核此敘明。
六、綜上所述，原裁定依毒品危害防制條例第20條第1 項規定，
    裁定被告應送勒戒處所觀察、勒戒，自有未恰。抗告意旨所
    陳本件為警查獲之人並非被告本人等語，指摘原裁定不當，
    為有理由，自應將原裁定撤銷；又本件聲請人所據以聲請觀
    察勒戒之尿液檢驗結果，既非被告所有，已如前述，自難裁
    定被告應受勒戒處所觀察勒戒，此部份事證明確，本院因認
    有必要自為裁定，爰裁定本件聲請應予駁回。
七、至於本案真正之犯罪嫌疑人涉嫌於為警查獲時冒用被告甲○
    ○名義應訊及偽造署押等情，自應由聲請人另依法處理，併
    此敘明。
據上論結，應依刑事訴訟法第413 條，裁定如主文。
中    華    民    國    97    年    9     月    18    日
                  刑事第二庭  審判長法  官  林正雄
                                    法  官  陳啟造
                                    法  官  黃壽燕
以上正本證明與原本無異。
不得再抗告。
中    華    民    國    97    年    9     月    18    日
                                    書記官  梁雅華


司法院資訊處製作；財團法人民間司法改革基金會備份。
